臺灣板橋地方法院交通事件裁定　　　　95年度交聲字第1853號
原處分機關　交通部公路總局臺北區監理所板橋監理站
異　議　人
即受處分人　甲○○
上列受處分人因違反道路交通管理處罰條例案件，對於交通部公
路總局臺北區監理所板橋監理站於民國95年11月15日所為之板監
裁字第裁41-C00000000號處分不服，聲明異議，本院裁定如下：
    主  文
異議駁回。
    理  由
一、聲明異議意旨略以：異議人即受處分人甲○○於民國95年10
    月6 日10時50分許，騎乘車號CT9-362 號普通重型機車，行
    經臺北縣新店市○○路與錦秀路口（往三峽方向行駛）之處
    之天橋下，因一公車欲左轉並讓2 名乘客下車。此時，該處
    之燈號由黃燈轉紅燈，然異議人所騎乘之機車已超越停止線
    並在該號誌前方，於此情形，異議人只好先讓公車轉向左方
    路口後，異議人始起動直行。再因舉發的路段係上坡路段，
    警員當時視野可能有所遮蔽而誤認異議人闖紅燈，並掣單舉
    發，實則異議人並無闖紅燈之違規，為此遭裁罰，自有未服
    ，爰聲明異議，請求撤銷原處分云云。
二、按汽車駕駛人，行經有燈光號誌管制之交岔路口闖紅燈者，
    處新臺幣1,800 元以上5,400 元以下罰鍰；又汽車駕駛人駕
    駛汽車違反道路交通管理處罰條例第53條規定者，除應依該
    條所規定之罰鍰處罰外，並記違規點數3 點，道路交通管理
    處罰條例第53條第1 項、第63條第1 項第3 款分別定有明文
    。
三、經查：異議人即受處分人甲○○，固不否認於上揭時、地，
    騎乘上開普通重型機車，行經臺北縣新店市○○路與錦秀路
    口，惟矢口否認有何闖紅燈違規之事實，並辯稱：當時伊所
    騎乘之機車已超越停止線並至燈號前方，為讓公車先行左轉
    ，始於該路口等待之，待該公車左轉後，伊始起動直行安康
    路云云。經查：
  (一)據證人即舉發本件違規事件之執勤警員鄭承宗到庭具結後證
    稱：我站的位子與異議人提出之照片差不多相同，而異議人
    是在號誌變換成紅燈之後一段時間，才從該路段騎機車過來
    ，且我當時未發現公車左轉，如果有公車，以我所站的角度
    可以很明顯看到。當時異議人雖跟我表示他跟在公車後方，
    而號誌剛轉變為黃燈，後來公車左轉繼續直行，但他並無說
    到有停下來等公車左轉之話語，而上述所情形，我有紀錄於
    勤務紀錄表等語（見本院96年1 月12日訊問筆錄），並有證
    人鄭承宗製作之員警工作紀錄簿、臺北縣政府警察局北縣警
    交字第C00000000 號舉發違反道路交通管理事件通知單、臺
    北縣政府警察局新店分局95年11月9 日北縣警店交裁字第
    0950050372號函各1 份在卷可稽，可見異議人確實有闖紅燈
    之事實，而非於紅燈前越停止線，待公車左轉後始續行騎駛
    。
  (二)退步言之，縱認異議人確實先於轉換為紅燈前超越停止線，
    待路口之公車先行左轉後始直行安康路。惟按汽車行駛於路
    口時，在交通壅塞時，應於停止線前暫停與他方雙向車輛互
    為禮讓，交互輪流行駛，道路交通安全規則第102 條第1 項
    第2 款定有明文。是上開路口既有公車暫停讓2 名乘客下車
    ，致路口暫時壅塞，異議人應暫停於停止線前讓行，而不得
    率先越停止線。異議人無是上開規定，仍主張伊於紅燈前越
    停止線為正當，殊屬無據。
  (三)綜上，異議人所執辯詞，顯與證人乙○○○○之證述不符，
    且證人已詳述其當時所站立之位置與異議人所騎乘車輛及上
    開路口燈號之距離，其既可清楚親眼目睹異議人騎車於號誌
    轉成紅燈一段時間後，始通過該路口而闖紅燈沿安康路直行
    。且縱異議人所述為實，因與道路交通安全規則之規定有違
    ，仍非正當之事由。而證人鄭承宗身為執勤警員與異議人並
    無任何仇隙，衡情並無甘冒偽證罪責而虛構情節故為不利異
    議人之不實證述之理。本院復查無任何證據足資證明執勤員
    警有何捏造事實違法取締之不法情事，則應認證人鄭承宗本
    其維護交通秩序、安全職責所為舉發之違規情節，並到庭而
    為上開證述為真實，足堪採為憑信。是異議人於前揭時、地
    ，騎乘上開普通重機車有闖紅燈之違規行為，洵堪認定。
  (四)從而，原處分機關依道路交通管理處罰條例第53條、第63條
    第1 項第3 款之規定，裁處異議人罰鍰1,800 元，並記違規
    點數3 點，於法並無不當，本件異議為無理由，應予駁回。
據上論斷，應依道路交通案件處理辦法第19條，裁定如主文。
中　　華　　民　　國　　96　　年　　1 　　月　　19　　日
                      交通法庭    法　官  林漢強
以上正本證明與原本無異
如不服本裁定應於送達後5 日內向本院提出抗告狀
                                  書記官  曾千庭
中　　華　　民　　國　　96　　年　　1 　　月　　19　　日
